臺灣士林地方法院民事裁定
111年度抗字第132號
抗  告  人  黃煌凱  
            黃信正  
            吳紀慧  
相  對  人  合迪股份有限公司

法定代理人  陳鳳龍  


上列當事人間聲請本票裁定事件，抗告人對於中華民國111年5月
17日本院111年度司票字第5448號裁定提起抗告，本院裁定如下
：
    主  文
抗告駁回。
抗告程序費用新臺幣壹仟元由抗告人負擔。
    理  由
一、按執票人向本票發票人行使追索權時，得聲請法院裁定後強
    制執行。執票人向本票債務人行使追索權時，得要求被拒絕
    承兌或付款之票載金額約定利息，或自到期日起如無約定利
    率者，依年利6釐計算之利息。票據法第123條、第124條準
    用第97條第1項第1、2款各有明文。又本票執票人依上開法
    條之規定，聲請法院裁定許可對發票人強制執行，係屬非訟
    事件程序，法院僅就形式上審查得否准許強制執行，此項裁
    定並無確定實體上法律關係存否之效力，如發票人就票據債
    務之存否有爭執時，應由發票人提起確認之訴，以資解決（
    最高法院56年台抗字第714號、57年台抗字第76號裁判意旨
    參照）。
二、抗告意旨略以：伊固共同簽發如原裁定主文所示之本票（下
    稱系爭本票）交予相對人作為購買賓士車1輛之貸款擔保，
    惟伊繳納每期車貸從無遲延，直至新冠病毒疫情肆虐，黃信
    正事業生意受到影響，吳紀慧也遭任職的小吃店辭退，因而
    無力繳納車貸，伊不得已於民國111年4月11日寄存證信函給
    相對人告知上情並停止繳納貸款，請相對人將車輛拖回處理
    ，詎相對人要求伊須繳完剩餘期數貸款而始終不予處理，且
    上開車貸已包含利息在內，相對人既不處理車輛，又追加利
    息，實非合理，應不得再持系爭本票對伊主張權利，原裁定
    逕為准許系爭本票強制執行，顯有違誤，爰依法提起抗告，
    求予廢棄原裁定等語。
三、經查，相對人主張其執有系爭本票，經屆期提示未獲付款，
    依票據法第123條規定聲請裁定准許強制執行，業據提出與
    所述相符之系爭本票為證，而系爭本票已具備本票應記載事
    項，合於票據法第120條規定，形式上觀之，屬有效之本票
    ，並已屆到期日，其聲請裁定准許強制執行，原裁定據以准
    許，核無不合。抗告意旨固謂相對人應自行取回車輛以償貸
    款餘額，及爭執系爭本票債權不得再請求利息等情，然此核
    屬票據債權存否之實體爭執事項，揆諸首揭說明，應由抗告
    人另行提起訴訟加以確認，要非本件非訟程序所得審究。從
    而，原裁定以系爭本票自形式上審查，已可認係有效票據，
    依票據法第123條規定准予強制執行，核無不合，抗告論旨
    指摘原裁定不當，求予廢棄，為無理由，應予駁回。
四、據上論結，本件抗告為無理由，爰裁定如主文。
中　　華　　民　　國　　111 　年　　6 　　月　　22　　日
                  民事第三庭  法  官  李嘉慧
以上正本係照原本作成。
本件裁定不得再為抗告。
中　　華　　民　　國　　111 　年　　6 　　月　　22　　日
                              書記官  林瀚章